臺灣彰化地方法院刑事判決　　　　　　　　　　　　　九十一年度易緝字第三三號
　　公　訴　人　臺灣彰化地方法院檢察署檢察官
　　被　　　告　甲○○
右列被告因竊盜案件，經檢察官提起公訴（九十年度偵字第四二○七號），本院判決
如左：
    主  文
甲○○竊盜，累犯，處有期徒刑捌月。
    事  實
一、甲○○先後於民國八十二年、八十五年間，因竊盜案件，經本院分別判處有期徒
    刑四月、五月確定，並依序於八十三年八月十九日、八十六年十月二十八日執行
    完畢；復於八十六年間，因竊盜等案件，經本院判處有期徒刑十月，嗣經甲○○
    撤回二審上訴而確定，於八十八年五月二十四日執行完畢。猶不知悔改，竟意圖
    為自己不法之所有，於九十年二月九日下午一時許，向原不知情之陳進坤（竊盜
    得手後始知悉，所涉搬運贓物罪，業經本院另案審結判刑確定）佯稱其叔父綽號
    「阿堯」（閩南語諧音）之人所有置放在彰化縣線西鄉○○村○○路二一○號旁
    廢棄鰻池工寮內之馬達十餘個及電纜線二條等物（馬達詳細數目不詳，實際上為
    乙○○所有），需陳進坤駕駛動力車輛前來協助載運，事後將給予新臺幣（下同
    ）一千元之酬勞等語，致陳進坤不知甲○○實欲竊取他人之物品，而駕駛向不知
    情之黃文宏所借用之車牌號碼Ｍ４─九五一六號自小貨車前來，迨同日下午三時
    三十分許，甲○○即指示陳進坤並共同將乙○○所有原置於上址工寮內之抽水馬
    達、沉水式抽水馬達合計約十餘個及電纜線二條等物搬運至上開自小貨車上，而
    竊取乙○○所有上開物品，得手後，陳進坤駕駛上開自小貨車搭載甲○○及上開
    抽水馬達等物駛離現場約百餘公尺處時，適為乙○○發現而攔停並向陳進坤、甲
    ○○表明車上裝載之抽水馬達等物係其所有，要求陳進坤二人帶同其前往渠等載
    運之處所查看並會見綽號「阿堯」之人，甲○○見狀，隨即指示此際已知悉上開
    抽水馬達等物實係甲○○所竊取之物之陳進坤駕駛上開車輛載運上開抽水馬達等
    物加速逃逸，並於同日下午四時許，將上開抽水馬達等物載往彰化縣鹿港鎮○○
    路○段一四六號，販售予不知情之大豐資源回收股份有限公司鹿港廠（負責人為
    王秀雄，業經臺灣彰化地方法院檢察署檢察官另為不起訴處分確定），得款二千
    二百五十元，並由甲○○朋分一千二百元予陳進坤花用。嗣經乙○○抄錄上開自
    小貨車車牌並報警，始於九十年六月十一日上午六時許，經警循線在彰化縣鹿港
    鎮玉順里三條巷三十八號查獲。
二、案經彰化縣警察局和美分局報請臺灣彰化地方法院檢察署檢察官偵查起訴。
    理  由
一、訊據被告甲○○固坦承於右開時間，邀同陳進坤駕車前往上址工寮，將上開抽水
    馬達等物搬運上車載離現場，並於駛離現場時，巧遇被害人乙○○攔停，惟隨即
    指示陳進坤加速離開等事實不諱，惟矢口否認涉有竊盜犯行，辯稱：上開物品原
    已放置上址工寮外面，伊以為上開物品係他人棄置不要之物，故向陳進坤稱上開
    物品係他人不要之物，並未向其表示係伊叔父「阿堯」所有，而伊因不知上開物
    品係乙○○所有，且乙○○在路上表明上開物品係其所有時，伊並未聽的很清楚
    ，故乙○○要求渠等回頭時，伊始指示陳進坤駕車駛離現場。又上開物品事後僅
    變賣一千一百元，伊僅交付五百元予陳進坤充當油錢云云。惟查右開事實，業據
    同案被告陳進坤於警訊、偵查及本院審理時供述甚詳，核與被害人乙○○於警訊
時之指述及於本院調查時陳稱：上開物品係伊所有，且尚有用處，而當時伊將竊
    賊（陳進坤、甲○○）攔停時，有向渠等告知上開物品係伊所有，並詢問何人指
    示渠等前來載運，負責駕車之人（陳進坤）即表示係一位「阿耀」（閩南語發音
    ，音似「阿堯」）之人叫伊來載運，伊乃要求其帶同前往找「阿耀」之人，伊剛
    要將所騎乘之機車轉向，該駕駛（陳進坤）即快速將上開車輛駛離，伊乃自後追
    趕抄記車牌等語（見本院九十年度易字第一二七九號卷第三十七、三十八頁）大
    致相符，並經證人即上開自小貨車出借人黃文宏於警訊時證述明確，且被告甲○
    ○於本院審理時亦不否認於被害人乙○○攔停要求渠等回頭時，指示陳進坤不用
    理會並迅速駕車離去等情，則被告所辯，是否屬實，已有疑義。又上開物品係被
    害人乙○○所有置於上址工寮內，且尚屬有用之物，已如前述，其顯與路邊或垃
    圾場內遭人棄置之物不同，被告甲○○擅自搬取他人之物品據為己有，與撿拾他
    人棄置之物品尚屬有異，其主觀上應有竊盜之意，此觀其於半途遭被害人乙○○
    攔停表明係物主時仍置之不理並迅速逃離現場等情自明，否則若自認僅係撿拾廢
    棄物（拾荒），何需逃逸？此外，復有指認照片一幀及上開自小貨車暨現場照片
    四幀在卷可稽。綜上所述，被告所辯，應係事後卸責之詞，不足採信。本件事證
    明確，被告犯行足堪認定，應依法論科。
二、核被告所為，係犯刑法第三百二十條第一項之普通竊盜罪。被告於遂行上開竊盜
    目的時，雖利用原不知情之陳進坤與其共同搬運而竊取他人之財物，惟其已親自
    參與實行犯罪構成要件之行為，應直接論以正犯。公訴人認應係成立間接正犯，
    容有誤會，附此敘明。查被告前於八十六年間，因竊盜等案件，經本院判處有期
    徒刑十月，嗣經被告撤回二審上訴而確定，於八十八年五月二十四日執行完畢，
    有臺灣彰化地方法院檢察署刑案資料查註紀錄表、臺灣高等法院被告全國前案紀
    錄表附卷為據，其於受有期徒刑之執行完畢後，五年以內再犯有期徒刑以上之本
    罪，為累犯，應依刑法第四十七條之規定，加重其刑。爰審酌被告犯罪之動機、
    目的、手段，其不法所得非鉅，對被害人所生危害尚屬輕微，惟前已因多次竊盜
    犯行，先後遭判刑確定執行完畢（參上開刑案資料查註紀錄表、前案紀錄表），
    仍不思循正途獲取所需，輕忽他人財產法益，及事後猶飾詞卸責，不思反省等一
    切情狀，量處如主文所示之刑，以示懲儆。
據上論斷，應依刑事訴訟法第二百九十九條第一項前段，刑法第三百二十條第一項、
第四十七條，罰金罰鍰提高標準條例第一條前段，判決如主文。
本案經檢察官黃鼎鈞到庭執行職務。
中      華      民      國    九十一    年      六      月    二十七    日
                                臺灣彰化地方法院刑事第三庭
                                    法      官  陳  連  發
右正本證明與原本無異。
如不服本判決，應於判決送達後十日內向本院提出上訴狀( 須附繕本 )。
告訴人或被害人對於判決如有不服具備理由請求檢察官上訴者，其上訴期間之計算係
以檢察官收受判決正本之日期為準。
                                    法院書記官  張  木  松
中      華      民      國    九十一    年      六      月    二十七    日
刑法第三百二十條第一項。
意圖為自己或第三人不法之所有，而竊取他人之動產者，為竊盜罪，處五年以下有期
徒刑、拘役或五百元以下罰金。
意圖為自己或第三人不法利益，而竊佔他人之不動產者，依前項之規定處斷。
前二項之未遂犯罰之。
